---
title: "Relatório Achados e Pedidos"
author: "Jessica Voigt"
date: "21 de junho de 2018"
output: word_document
---


```{r, message=FALSE, warning=FALSE, echo=FALSE}

# https://docs.google.com/document/d/1ay-kHtFwapHvSF9-jZmYGNvhChbEfXKBp_V0PQOf_cc/edit?usp=sharing

# Temporariamente vou usar um banco não completo, apenas para plotar os gráficos.
# load("database_ped_sem_cgu.Rdata")
load("C:/Users/jvoig/OneDrive/Documentos/relatorio_aEp_colab/database_pedidos_colab.RData")

# base <- database_ped_sem_cgu  #!!!! mudar aqui !!!!
base <- database_pedidos_colab

library(dplyr)
library(waffle)
library(ggplot2)
library(flextable)
library(tidyr)
library(janitor)
library(stringr)
library(RColorBrewer)
# display.brewer.all()

perc <- function(x) { 
  paste0(round(x,2)*100, "%")
}


num1 <- base %>%
  filter(interacao == "Pedido") %>%
  nrow()

# ver depois como inserir aqueles que não são pedidos de informação

```

## Sumário executivo:

Foram analisados entre abril e junho `r num1` pedidos de acesso à informação obtidos pela Transparência Brasil

## Gráficos 
### Para quem os pedidos são feitos?
```{r, message=FALSE, warning=FALSE, echo=FALSE, fig.width=11, fig.height=9}
# 1. Quantidade de pedidos por poder (gráfico)
# formato?
# - número de absoluto
# - porcentagem de cada poder em relação ao total de pedidos	


base %>%
  filter(interacao == "Pedido") %>%
  group_by(poder) %>%
  summarise(pedidos = n(),
            percentual = round(pedidos/7634,2)*100) %>% #mudar quando acrescetar CGU
  mutate(perc = perc(percentual)) %>%
  ggplot(aes(x=reorder(poder, percentual), y=percentual)) +
  geom_bar(stat = "identity", width=.95, 
           fill=c("#1E2835",
                  "#1B5760",
                  "#40A47B",
                  "#75C778",
                  "#C5EB6D")) +
  scale_y_continuous() + #mudar o max quando acrescentar cgu
  ggtitle('Pedidos por poder') +
  labs(caption="Fonte: Transparência Brasil",
       x = "",
       y = "%") +
  geom_text(aes(x = poder, y = percentual, label = paste0(percentual, "%")), size = 5 ,
            color=rgb(100,100,100, maxColorValue=255), 
            vjust=-0.5) +
  theme_minimal(base_size = 15) + 
  theme(axis.text.x = element_text(angle=25, vjust=0.6, size=14),
        axis.text.y = element_text(size=14),
        plot.margin = margin(0.5, 0.5, 0.5, 1, unit = "cm"))


  
```
  
```{r, message=FALSE, warning=FALSE, echo=FALSE}

base %>%
  filter(interacao == "Pedido") %>%
  group_by(poder) %>%
  summarise(pedidos = n(),
            percentual = pedidos/7634) %>% #mudar quando acrescetar CGU
  arrange(desc(pedidos)) %>%
  adorn_totals("row") %>%
  mutate(percentual = perc(percentual)) %>%
  regulartable() %>%
  theme_vanilla() %>% 
  autofit() %>%
  align(align = "center", part = "body") %>%
  align(align = "center", part = "header") 
```
  
2. Para qual nível federativo existem mais pedidos de informação?

```{r, message=FALSE, warning=FALSE, echo=FALSE}

base %>%
  filter(interacao == "Pedido") %>%
  mutate(esfera = if_else(esfera == "Distrital", "Estadual", esfera)) %>%
  group_by(esfera) %>%
  summarise(pedidos = n(),
            percentual = pedidos/7634) %>%
  mutate(percentual = perc(percentual)) %>%
  ggplot(aes(x=reorder(esfera, pedidos), y=pedidos)) +
  geom_bar(stat = "identity", width=.5) +
  # scale_y_continuous(breaks=seq(0, 5000,by=500)) + #mudar o max quando acrescentar cgu
  scale_fill_manual(values=c("#573A51", "#38E3D7", "#655F80")) +
  labs(title="Pedidos por esfera", 
       caption="Fonte: Transparência Brasil",
       x = "",
       y = "Pedidos de acesso à informação") +
  geom_text(aes(x = esfera, y = pedidos, label = percentual), size = 3 ,
            color=rgb(100,100,100, maxColorValue=255), 
            vjust=-0.5) +
  theme_minimal(base_size = 10) + 
  theme(axis.text.x = element_text(angle=25, vjust=0.6))

```

  
2. Quantidade de pedidos por nível federativo (todos os órgãos) - tabela
    
```{r, message=FALSE, warning=FALSE, echo=FALSE}
# 
# formato?
# - número de absoluto
# - porcentagem de cada nível em relação ao total de pedidos

base %>%
  filter(interacao == "Pedido") %>%
  mutate(esfera = if_else(esfera == "Distrital", "Estadual", esfera)) %>%
  group_by(esfera) %>%
  summarise(pedidos_por_esfera = n(),
            percentual = pedidos_por_esfera/7634) %>%
  arrange(desc(pedidos_por_esfera)) %>%
  adorn_totals("row") %>%
  mutate(percentual = perc(percentual)) %>%
  regulartable() %>%
  theme_vanilla() %>% 
  autofit() %>%
  align(align = "center", part = "body") %>%
  align(align = "center", part = "header")

```
  
3. Tabela
Linhas (poderes)
Colunas (nível federativo)
Valor (quantidade de pedidos)

```{r, message=FALSE, warning=FALSE, echo=FALSE}

base %>%
  filter(interacao == "Pedido") %>%
  mutate(esfera = if_else(esfera == "Distrital", "Estadual", esfera)) %>%
  group_by(poder, esfera) %>%
  summarise(pedidos = n()) %>%
  spread(esfera, pedidos) %>%
  mutate_all(funs(replace(., is.na(.), 0))) %>%
  adorn_totals("col") %>%
  arrange(desc(Total)) %>%
  adorn_totals("row")  %>%
  mutate_if(is.numeric, as.integer) %>%
  regulartable() %>%
  theme_vanilla() %>%
  autofit() %>%
  align(align = "center", part = "body") %>%
  align(align = "center", part = "header")

```

## Como o poder público responde aos pedidos feitos via LAI?
    
4.  Atendimento por poder (gráfico)
Porcentagem de Atendido, não atendido, parcialmente atendido e não classificado por poder
(se possível, colocar linha de total no final)

```{r, message=FALSE, warning=FALSE, echo=FALSE}

aux <- base %>%
  filter(interacao == "Pedido") %>%
  filter(!is.na(atendimento),             ## retirar esse filtro      
         atendimento != "Não Classificado") %>%  
  ungroup() %>%
  group_by(poder, atendimento) %>%
  summarise(pedidos = n()) %>%
  ungroup() %>%
  group_by(poder) %>%
  mutate(total = sum(pedidos, na.rm=T),
         perc = round(pedidos/total, 2)) 

aux %>%
  ggplot(aes(fill=atendimento, x = atendimento, y = perc)) + ## y pedidos
  geom_bar(position="dodge", stat="identity") + 
  scale_fill_manual(values=c("#573A51", "#38E3D7", "#655F80")) +
  scale_y_continuous(labels = scales::percent) + # remover
  xlab("") +
  theme_minimal(base_size = 11) +
  facet_grid( ~poder, scales = "free_y") +
  theme(legend.position = "top",
        axis.title.x=element_blank(),
        axis.text.x=element_blank(),
        axis.ticks.x=element_blank()) +
  ylab("Percentual") + 
  geom_text(aes(x = atendimento, y = perc , label = perc(perc)), size = 3 ,
            color=rgb(100,100,100, maxColorValue=255), 
            vjust=-0.5)

```

5. Atendimento por nível federativo (gráfico)
Porcentagem de Atendido, não atendido, parcialmente atendido por nível federativo


```{r, message=FALSE, warning=FALSE, echo=FALSE}
aux2 <- base %>%
  filter(interacao == "Pedido") %>%
  filter(!is.na(atendimento),
         atendimento != "Não Classificado") %>%     ## retirar esse filtro
  mutate(esfera = if_else(esfera == "Distrital" , "Estadual", esfera))  %>%
  ungroup() %>%
  group_by(esfera, atendimento) %>%
  summarise(pedidos = n()) %>%
  ungroup() %>%
  group_by(esfera) %>%
  mutate(total = sum(pedidos, na.rm=T),
         perc = round(pedidos/total, 2)) 

aux2 %>%
  ggplot(aes(fill=atendimento, x = atendimento, y = perc)) + ## y pedidos
  geom_bar(position="dodge", stat="identity") + 
  scale_y_continuous(labels = scales::percent) + # remover
  scale_fill_manual(values=c("#573A51", "#38E3D7", "#655F80")) +
  xlab("") +
  theme_minimal(base_size = 11) +
  facet_grid( ~esfera, scales = "free_y") +
  theme(legend.position = "top",
        axis.title.x=element_blank(),
        axis.text.x=element_blank(),
        axis.ticks.x=element_blank()) +
  geom_text(aes(x = atendimento, y = perc , label = perc(perc)), size = 3 ,
            color=rgb(100,100,100, maxColorValue=255), 
            vjust=-0.5) +
  ylab("Percentual")
```

## Gráficos por poder

[ 10 temas mais perguntados
Quais são os temas mais perguntados por poder?
Gráfico de barras empilhadas
Com atendimento, atendimento parcial e não atendimento por órgão
Ordenar por quantidade de pedidos
Incluir rótulo de dados ]

Para determinar os temas que agrupariam os pedidos, a Transparência Brasil 


```{r}

aux3 <- base %>%
  filter(!is.na(assunto),
         !is.na(atendimento),
         atendimento != "Não Classificado") %>%            # Retirar esse filtro
  mutate(assunto_limpo = gsub('[[:digit:]]+', '', assunto),
         assunto_limpo = gsub("[.]","",assunto_limpo),
         assunto_limpo = str_to_title(assunto_limpo),
         assunto_limpo = gsub("[[:punct:]]", "", assunto_limpo)) %>%
  group_by(poder, assunto_limpo, atendimento) %>%
  summarise(pedidos = n()) %>%
  ungroup() %>%
  group_by(poder, assunto_limpo) %>%
  mutate(total_assunto = sum(pedidos, na.rm=TRUE),
         percentual_assunto = pedidos/total_assunto) %>%
  spread(key=atendimento, value=pedidos, fill=0) %>%
  clean_names() %>%
  group_by(poder, assunto_limpo) %>%
  summarise(total_assunto = max(total_assunto),
            atendido = max(atendido),
            nao_atendido = max(nao_atendido),
            pacial_atendido = max(parcialmente_atendido)) %>%
  ungroup() %>%
  group_by(poder) %>%
  mutate(total_poder = sum(total_assunto)) %>%
  distinct(assunto_limpo, .keep_all=TRUE) %>%
  top_n(., n = 5, wt = total_assunto ) %>%
  gather(atendimento, pedidos, 4:6) %>%
    mutate(percentual_pedido_poder = pedidos/total_poder,
         perc_pedido_poder = perc(percentual_pedido_poder))



